【裁判字號】    92,易,835
【裁判日期】    920417
【裁判案由】    竊盜
【裁判全文】
臺灣高雄地方法院刑事判決                          九十二年度易字第八三五號
    公  訴  人  臺灣高雄地方法院檢察署檢察官
    被      告  乙○○
右列被告因竊盜案件，經檢察官聲請簡易判決處刑（九十二年度偵緝字第一四０號）
，及移
認為不宜以簡易判決處刑，改依通常程序審理後判決如左：
    主  文
乙○○連續攜帶兇器竊盜，處有期徒刑壹年。
    事  實
一、乙○○與丁○○原係男女朋友之關係，二人曾同居於高雄市前鎮區○○○路二０
    六號七樓之三，乙○○竟基於意圖為自己不法所有之概括犯意，於民國（下同）
    九十一年五月十一日十時許，在上開地點竊取丁○○所有之中國信託商業銀行帳
    號000000000000號金融卡一張，得手後於同日十二時四十五分許，
    持上開金融卡往高雄市○鎮區○○路一九一號第一商業銀行所設置之提款機之自
    動付款設備前，委託不知情之二名路人在上開自動付款設備輸入密碼，使該設備
    之識別系統對真正持卡人之識別陷於錯誤，而支付新臺幣（下同）九萬五千元，
    乙○○以此方式竊得丁○○之存款九萬五千元後，將所盜領之金錢全數用於清償
    其所積欠他人之債務。
二、乙○○復承上開竊盜之概括犯意，連續為左列竊盜行為：
（一）於九十一年十一月十八日十九時十分許，在高雄市左營區○○○路八九號前，
      持其所有客觀上足可供兇器使用之螺絲起子一支，破壞丙○○所有車牌號碼Ｙ
      Ｍ－五一七九號自用小客車車門後，竊取丙○○所有置於車內之皮包一只（內
      有現金五千元、提款卡二張、信用卡七張、身分證、健保卡、自用小客車、機
      車之行車執照、駕駛執照各一張），得手後將現金花用殆盡，並將皮包、證件
      等物丟棄在高雄市○○區○○路興中橋下河水中滅失。
（二）於九十一年十二月三日十六時三十分許，在高雄市○○區○○路與明誠路口，
      持其所有客觀上足可供兇器使用之螺絲起子一支，破壞莊惠玲所有車牌號碼Ｖ
      Ｕ－九七三五號自用小客車車門後，竊取莊惠玲所有置於車內之皮包一只（內
      有現金二千五百元、提款卡四張、信用卡四張、身分證、健保卡、教師卡、自
      用小客車行車執照、駕駛執照各一張），得手後將現金花用殆盡，並將皮包、
      證件等物丟棄在高雄市○○區○○路興中橋下河水中滅失。
（三）於九十一年十二月五日凌晨零時四十分許，在高雄市○○區○○路與至聖路口
      ，徒手竊取甲○○所有車牌號碼ＯＰＥ－０四三號機車腳踏板上之手提袋一只
      （內有現金八千元、提款卡一張、信用卡三張、身分證、機車之行車執照各一
      張、鑰匙一串），得手後將現金花用殆盡，並將手提袋、證件、鑰匙等物丟棄
      在高雄市○○區○○路興中橋下河水中滅失。
（四）於九十一年十二月五日十八時三十分許，在高雄市○○區○○路與南屏路口，
      持其所有客觀上足可供兇器使用之螺絲起子一支，撬開己○○所有車牌號碼Ｙ
      ＳＢ－二四０號機車置物箱，竊取己○○所有置於置物箱內之手提袋一只（內
      有現金一萬四千元、提款卡二張、信用卡四張、身分證一張、鑰匙一串），得
      手後將現金花用殆盡，並將手提袋、證件、鑰匙等物丟棄在高雄市○○區○○
      路興中橋下河水中滅失。
（五）於九十一年十二月十二日十六時三十分許，在高雄市○○區○○路與文萊路口
      ，徒手竊取戊○○所有置於車牌號碼ＺＬ－六四三０號自用小貨車後車斗內之
      手提袋一只（內有現金五千元、提款卡一張、身分證、健保卡、駕駛執照各一
      張、行車執照二張、印章三枚、存摺四本），得手後將現金花用殆盡，並將手
      提袋、證件、印章、存摺等物丟棄在高雄市○○區○○路興中橋下河水中滅失
      。
三、嗣於九十二年一月十六日十九時三十分許，乙○○在高雄市○○區○○路一六五
    巷十之五號經警查獲。
四、案經丁○○訴由高雄市政府警察局前鎮分局移送臺灣高雄地方法院檢察署檢察官
    偵查起訴，及高雄市政府警察局左營分局移請臺灣高雄地方法院檢察署移送併案
    審理。
    理  由
一、訊據被告乙○○對於右揭事實均坦承不諱，核與被害人丁○○、丙○○、莊惠玲
    、甲○○、己○○、戊○○指訴情節相符，此外，復有被告委請路人代為提款之
    錄影帶一捲扣案，及上開錄影帶翻拍畫面照片二張、丁○○所有之中國信託商業
    銀行帳號000000000000號存摺影本一份、照片五張在卷足資佐證。
    綜上所述，被告之自白經查既與事實相符，自得採為論科之依據，事證明確，其
    犯行堪予認定。
二、按螺絲起子客觀上足以對人體生命產生危險，自得視為兇器。核被告如事實欄一
    所為，係犯刑法第三百二十條第一項之竊盜罪、刑法第三百三十九條之二第一項
    之利用自動付款設備詐欺取財罪，被告利用不知情之路人盜領丁○○之存款，係
    為間接正犯，其所犯上開二罪之間，有方法結果之牽連關係，應依刑法第五十五
    條之規定論以一罪，並從一重之刑法第三百二十條第一項竊盜罪處斷。被告如事
    實欄二(一)(二)(四)所為，係犯刑法第三百二十一條第一項第三款之攜帶兇器竊盜罪，
    被告如事實欄二(三)(五)所為，係犯刑法第三百二十條第一項之竊盜罪。被告先後六
    次竊盜犯行，時間緊接，觸犯基本構成要件相同之罪名，顯係基於概括犯意而為
    之，為連續犯，應從一重論以刑法第三百二十一條第一項第三款之攜帶兇器竊盜
    罪，並依刑法第五十六條之規定加重其刑。審酌被告年輕力壯，不思以正當途徑
    取財，竟連續竊取他人財物，惟其犯罪之動機僅為一時貪念，智識程度為國中畢
    業，及其犯後坦承犯行、深表悔意、態度良好等一切情狀，爰量處如主文所示之
    刑，以資懲儆。被告持以竊盜所用之螺絲起子一支並未扣案，且業據被告丟棄滅
    失（見本院九十二年四月三日審判筆錄），爰不予宣告沒收。
三、檢察官移送併案部分（臺灣高雄地方法院檢察署九十二年度偵字第四０五七號，
即事實欄二被告自九十一年十一月十八日起至九十一年十二月十二日止連續竊盜
    部分），雖未經檢察官起訴，惟此部分與前揭起訴部分（即事實欄一）有連續犯
    之裁判上一罪關係，本院自得併以審理，附此敘明。
據上論斷，應依刑事訴訟法第二百九十九條第一項前段，刑法第五十六條、第三百二
十一條第一項第三款、第三百三十九條之二第一項、第五十五條，判決如主文。
本案經檢察官陳俊宏到庭執行職務。
中      華      民      國    九十二    年      四      月    十  七    日
                                        臺灣高雄地方法院刑事第二庭
                                            法  官  孫  啟  強
右正本證明與原本無異。
如不服本判決，應於判決送達後十日內，向本院提出上訴狀。
                                            書記官  盧  雅  婷
中      華      民      國    九十二    年      四      月    十  七    日
附錄本案論罪科刑法條全文：
刑法第三百二十條第一項：
意圖為自己或第三人不法之所有，而竊取他人之動產者，為竊盜罪，處五年以下有期
徒刑、拘役或五百元以下罰金。
刑法第三百二十一條第一項第三款：
犯竊盜罪而有左列情形之一者，處六月以上五年以下有期徒刑：
三攜帶兇器而犯之者。
刑法第三百三十九條之二第一項：
意圖為自己或第三人不法之所有，以不正方法由自動付款設備取得他人之物者，處三
年以下有期徒刑、拘役或一萬元以下罰金。


司法院資訊處製作；財團法人民間司法改革基金會備份。
